---
title: "Tarpit Auswertung - made by BieJay"
author: "BieJay"
output:
  html_document:
    df_print: paged
    code_folding: hide
    toc: true
    toc_depth: 4
    fig_width: 16 #=1200px
    fig_height: 10.6666 #=800px
  pdf_document: default
---


<style>
.html-widget {
    margin: auto;
}
</style>


```{r setup, include=FALSE}
knitr::opts_chunk$set(echo = TRUE)

sizef=1 #1=16 width x 10.666 height fig

library(ggplot2)
library("tidyverse")
library(kableExtra)
library(tidyr)
library("reshape2")
library(networkD3)
library(dplyr)
library(RColorBrewer)
library(ggrepel)
library(lubridate)
library(igraph)
library("rgeolocate")
library("ggpmisc")
library(maps)
library(rgdal)
library(maptools)
if (!require(gpclib)) install.packages("gpclib", type="source")
gpclibPermit()
library(broom)
library(leaflet)

df=read.csv2("tarpit.csv")

df$X=NULL
df$datetime=as.POSIXct(df$datetime)


zeitraum=paste(format(as.Date(min(df$datetime),format = "%Y-%m-%d"),"%d.%m.%Y")
,"-",format(as.Date(max(df$datetime),format = "%Y-%m-%d"),"%d.%m.%Y")
)

days_difference=as.numeric(max(df$datetime)-min(df$datetime), units="days")

datenquelle=paste("Datenquelle: SSH-Tarpit,",zeitraum)


ips=as.data.frame(table(df$ip))
ips=ips[order(-ips$Freq),]
ips$anteil=round(ips$Freq/nrow(df%>%filter(status=="connected"))*100,1)

rownames(ips)=NULL

colnames(ips)=c("IP","Angriffe","Anteil (%)")

ips_top100=ips[c(1:100),]
temp=ip_api(ips_top100$IP)
ips_top100$org=temp$organisation
ips_top100$city=temp$city_name
ips_top100$region=temp$region_name
ips_top100$country=temp$country_name
colnames(ips_top100)=c("IP","Angriffe","Anteil (%)","Organisation","Stadt","Region","Land")
ips_top10=ips_top100[c(1:10),]

differenz=0
anzahl=0
klebezeiten=data.frame(ip=0,klebezeit=0,anzahl=0)
t=1
start_time <- Sys.time()
rows=0
for (cur_ip in unique(df$ip)){
  temp=filter(df,ip==cur_ip)
  print(paste0(round(rows/nrow(df)*100,2),"%[",nrow(temp),"]"))
  rows=rows+nrow(temp)
  t=t+1
  tt=data.frame(ip=cur_ip,klebezeit=0,anzahl=0)
  for (row in 1:(nrow(temp)-1)){
    if(temp[row,]$status=="connected" && nrow(temp)>1){
      temp2=filter(temp[row:nrow(temp),],status=="disconnected" & port==temp[row,]$port)
      if (nrow(temp2)>0){
        differenz=differenz+as.numeric(temp2[1,]$datetime-temp[row,]$datetime)
        tt$klebezeit=tt$klebezeit+as.numeric(temp2[1,]$datetime-temp[row,]$datetime)
        tt$anzahl=tt$anzahl+1
        anzahl=anzahl+1
      }
    }
  }
  klebezeiten=rbind(klebezeiten,tt)
  end_time <- Sys.time()
  print(paste0(round(as.numeric(end_time - start_time,units="mins"),1),"Min abgelaufen / ",round((nrow(df)-rows)*(as.numeric(end_time - start_time,units="mins")/rows),1),"Min verbleibend"))
}
end_time <- Sys.time()
print(paste0("Fertig nach ",round(as.numeric(end_time - start_time,units="mins"),1),"Min."))
klebezeiten=klebezeiten[c(-1),]
klebezeiten$klebezeit=round(klebezeiten$klebezeit)
klebezeiten$durchschnitt=round(klebezeiten$klebezeit/klebezeiten$anzahl)
klebezeiten=klebezeiten[order(-klebezeiten$klebezeit),]
colnames(klebezeiten)=c("IP","Klebezeit (s)","Angriffe","Klebezeit/Angriff (s)")
rownames(klebezeiten)=NULL
con_time=round(differenz/anzahl)


temp=ips
temp$subnetz=NA
for (ip in 1:nrow(temp)){
  temp[ip,]$subnetz=paste0(unlist(str_split(temp[ip,]$IP,"[.]"))[1],".",unlist(str_split(temp[ip,]$IP,"[.]"))[2],".",unlist(str_split(temp[ip,]$IP,"[.]"))[3],".*")
}
ips_subnetze=temp
subnetze=aggregate(temp$Angriffe, by=list(Category=temp$subnetz), FUN=sum)
subnetze=subnetze[order(-subnetze$x),]
subnetze$anteil=round(subnetze$x/sum(subnetze$x)*100,1)
colnames(subnetze)=c("Subnetz","Angriffe","Anteil (%)")
rownames(subnetze)=NULL
```




<br>
<br>

## 1. Übersicht
<br>
<font size="4">
 Zeitraum: `r zeitraum` (`r round(days_difference)` Tage)

 - insgesamt eingehende Verbindungen: <b>`r nrow(df%>%filter(status=="connected"))`</b>

 - davon auch wieder getrennt: <b>`r nrow(df%>%filter(status=="disconnected"))`</b>

 - einzigartige IPs: <b>`r length(unique(df$ip))`</b>
 
 - bestätigt, dass Angreifer kleben geblieben ist: <b>`r as.character(as.numeric(anzahl))` Mal</b>

 - dabei durchschnittliche Klebezeit: <b>`r con_time`s</b>

 - insgesamt verschwendete Zeit der Angreifer: <b>`r as.character(round(as.numeric(round(differenz/3600)),1))`h </b>
</font>
<br>

---

<br>

## 2. IP-Angriffe
### 2.1. Top #10
``` {r IPs Tabelle}

ips_top10 %>%
  kbl(caption="Top #10 IPs - nach Anzahl der Angriffe", row.names = NA) %>%
  kable_styling(bootstrap_options = c("bordered","striped", "hover", "condensed", "responsive"),html_font = "Cambria")

```

``` {r IPs Barplot}


plot=ggplot(data=ips_top10,aes(x= reorder(IP, -Angriffe), y=Angriffe)) +
  #scale_x_datetime(date_breaks ="4 weeks", date_minor_breaks ="2 weeks", date_labels = "%m/%y")+
  labs(title = "Welche IPs greifen an?",
              subtitle = "Top #10",
              caption = datenquelle,
              x=NULL,y=NULL)  +
  guides(fill=guide_legend(title=""))+
  theme(legend.position = "none")+
  theme(text = element_text(size=25*sizef)) +
  theme(plot.title = element_text(size = 30*sizef, face = "bold"))+
  geom_bar(position = "dodge", stat = "identity",fill="Steelblue") +
  theme(  axis.line = element_blank(),
          axis.ticks = element_blank(),
          axis.text.x=element_blank())+
  geom_text(aes(y= max(Angriffe/3), label=IP), size=8*sizef,position = position_dodge(width = 0.9),angle=90)
print(plot)
```

### 2.2. Angriffe über die Zeit

``` {r Angriffe über Zeit}

test=df %>% count(datetime,sort=TRUE)
if (days_difference<0.5){
  test$month=round_date(test$datetime, "minute")
  gerundet="Minute"
}else if (days_difference<3){
  test$month=round_date(test$datetime, "hour")
  gerundet="Stunde"
}else if (days_difference<120){
  test$month=round_date(test$datetime, "day")
  gerundet="Tag"
}else {
  test$month=round_date(test$datetime, "month")
  gerundet="Monat"
}

test=aggregate(test$n, by=list(month=test$month), FUN=sum)
colnames(test)=c("month","anzahl")
  
plot=ggplot(data=test,aes(x= month, y=anzahl)) +
  labs(title = "Wie ist der zeitliche Verlauf der Angriffe?",
              subtitle = paste("summiert pro",gerundet),
              caption = datenquelle,
              x=NULL,y=NULL)  +
  guides(fill=guide_legend(title=""))+
  theme(legend.position = "none")+
  theme(text = element_text(size=25*sizef)) +
  theme(plot.title = element_text(size = 30*sizef, face = "bold"))+
  #geom_bar(position = "dodge", stat = "identity",fill="steelblue")+
  geom_line(color="steelblue",size=2.5)+
  geom_point(color="steelblue",shape=18,size=5*sizef)+
  theme(  axis.line = element_blank(),
          axis.ticks = element_blank() )
  #scale_x_datetime(date_breaks ="1 hour", date_minor_breaks ="1 minute", date_labels = "%H:%M")
print(plot)
```

``` {r Angriffe über Tagstunden}
test=df
test$hour= as.POSIXlt(test$datetime)$hour
test=as.data.frame(table(test$hour))
if (days_difference>1){
  test$Freq=test$Freq/days_difference
}

colnames(test)=c("Uhrzeit","Angriffe")
  
plot=ggplot(data=test,aes(x= Uhrzeit, y=Angriffe)) +
  labs(title = "Wann wird am Tag angegriffen?",
              subtitle = paste0("Durchschnitt: ",round(mean(test$Angriffe)),"/h"),
              caption = datenquelle,
              x=NULL,y=NULL)  +
  guides(fill=guide_legend(title=""))+
  theme(legend.position = "none")+
  theme(text = element_text(size=25*sizef)) +
  theme(plot.title = element_text(size = 30*sizef, face = "bold"))+
  geom_bar(position = "dodge", stat = "identity",fill="steelblue")+
  theme(  axis.line = element_blank(),
          axis.ticks = element_blank() )+
   geom_hline(yintercept=mean(test$Angriffe), linetype="dashed",  alpha = 0.5,size = 1)
print(plot)
```

``` {r angriffe nach Wochentag}
test=df
test=as.data.frame(table(weekdays(test$datetime)))
if (days_difference>1){
  test$Freq=test$Freq/(days_difference/7)
}
colnames(test)=c("Wochentag","Angriffe")
test$Wochentag=factor(test$Wochentag,levels =  c("Montag","Dienstag","Mittwoch","Donnerstag","Freitag","Samstag","Sonntag")) 
plot=ggplot(data=test,aes(x= Wochentag, y=Angriffe)) +
  labs(title = "Wann wird in der Woche angegriffen?",
              subtitle = paste0("Durchschnitt: ",round(mean(test$Angriffe)),"/Tag"),
              caption = datenquelle,
              x=NULL,y=NULL)  +
  guides(fill=guide_legend(title=""))+
  theme(legend.position = "none")+
  theme(text = element_text(size=25*sizef)) +
  theme(plot.title = element_text(size = 30*sizef, face = "bold"))+
  geom_bar(position = "dodge", stat = "identity",fill="steelblue")+
  theme(  axis.line = element_blank(),
          axis.ticks = element_blank() )+
   geom_hline(yintercept=mean(test$Angriffe), linetype="dashed",  alpha = 0.5,size = 1)
print(plot)
```

### 2.3. Klebezeiten 
``` {r IPs Tabelle Klebezeiten}

klebezeiten[c(1:10),] %>%
  kbl(caption="Top #10 IPs - nach Klebezeit", row.names = NA) %>%
  kable_styling(bootstrap_options = c("bordered","striped", "hover", "condensed", "responsive"),html_font = "Cambria") %>%
  add_footnote(c("Angriff wird nur gezählt, wenn 'connect' und zuordenbar 'disconnected' aufgezeichnet wurden"), notation = "symbol")

```
<br>

---

<br>

## 3. Subnetze
### 3.1. Top #10

```{r gruppieren nach subnetz gruppe}


subnetze[c(1:10),] %>%
  kbl(caption="Top #10 Subnetze - nach Anzahl der Angriffe", row.names = NA) %>%
  kable_styling(bootstrap_options = c("bordered","striped", "hover", "condensed", "responsive"),html_font = "Cambria")


```



``` {r Subnetze Barplot}


plot=ggplot(data=subnetze[1:10,],aes(x= reorder(Subnetz, -Angriffe), y=Angriffe)) +
  #scale_x_datetime(date_breaks ="4 weeks", date_minor_breaks ="2 weeks", date_labels = "%m/%y")+
  labs(title = "Welche Subnetze existieren?",
              subtitle = "Top #10",
              caption = datenquelle,
              x=NULL,y=NULL)  +
  guides(fill=guide_legend(title=""))+
  theme(legend.position = "none")+
  theme(text = element_text(size=25*sizef)) +
  theme(plot.title = element_text(size = 30*sizef, face = "bold"))+
  geom_bar(position = "dodge", stat = "identity",fill="steelblue") +
  theme(  axis.line = element_blank(),
          axis.ticks = element_blank(),
          axis.text.x=element_blank())+
  geom_text(aes(y= max(Angriffe/3), label=Subnetz), size=8*sizef,position = position_dodge(width = 0.9),angle=90)
print(plot)
```

### 3.2. Netzwerk-Diagramm

``` {r plot network diagram subnetz and ips,warning=FALSE}
temp=filter(ips_subnetze,subnetz %in% subnetze[1:10,1]) #Top 10 Subnetze
data <- data_frame(
  from=c(temp$subnetz,as.character(temp$IP)),
  to=c(rep("SSH-Tarpit",nrow(temp)),temp$subnetz)
)
simpleNetwork(data, height="200px", width="100px", Source = 1,                 # column number of source
        Target = 2,                 # column number of target
        linkDistance = 50,          # distance between node. Increase this value to have more space between nodes
        charge = -400,                # numeric value indicating either the strength of the node repulsion (negative value) or attraction (positive value)
        fontSize = 14,               # size of the node names
        fontFamily = "serif",       # font og node names
        linkColour = "#666",        # colour of edges, MUST be a common colour for the whole graph
        nodeColour = "steelblue",     # colour of nodes, MUST be a common colour for the whole graph
        opacity = 0.9,              # opacity of nodes. 0=transparent. 1=no transparency
        zoom = T                    # Can you zoom on the figure?
        )

```
<br>

---

<br>

## 4. Ip-Locations der Top #100 Angreifer
### 4.1. nach Land

``` {r nach land}

test=aggregate(ips_top100$Angriffe, by=list(Category=ips_top100$Land), FUN=sum)
colnames(test)=c("Land","Angriffe")
plot=ggplot(data=test,aes(x= reorder(Land, -Angriffe), y=Angriffe)) +
  labs(title = "Woher kommen die Angriffe?",
              subtitle = paste0("Median: ",round(median(test$Angriffe)),"/Land"),
              caption = datenquelle,
              x=NULL,y=NULL)  +
  guides(fill=guide_legend(title=""))+
  theme(legend.position = "none")+
  theme(text = element_text(size=25*sizef)) +
  theme(plot.title = element_text(size = 30*sizef, face = "bold"))+
  geom_bar(position = "dodge", stat = "identity",fill="steelblue")+
  geom_hline(yintercept=median(test$Angriffe), linetype="dashed",  alpha = 0.5,size = 1)+
    theme(  axis.line = element_blank(),
          axis.ticks = element_blank(),
          axis.text.x=element_blank())+
  geom_text(aes(y= max(Angriffe/3), label=Land), size=8*sizef,position = position_dodge(width = 0.9),angle=60)+
  geom_text(aes(label=Angriffe), size=8*sizef,position = position_dodge(width = 0.9),vjust=-0.25)
print(plot)
```

### 4.2. Weltkarte

```{r display weltkarte, fig.align="center"}

world_spdf <- readOGR( 
  dsn="TM_WORLD_BORDERS_SIMPL-0.3.shp" , 
  layer="TM_WORLD_BORDERS_SIMPL-0.3",
  verbose=FALSE
)

temp=ips_top100
temp=aggregate(temp$Angriffe, by=list(Category=temp$Land), FUN=sum)
temp$anteil=round(temp$x/sum(temp$x)*100,2)
colnames(temp)=c("NAME","Angriffe","Anteil (%)")

world_my=world_spdf
world_my@data$POP2005=temp$Angriffe[match(world_my@data$NAME,temp$NAME)]
world_my@data$AREA=temp$`Anteil (%)`[match(world_my@data$NAME,temp$NAME)]

pretty=pretty(min(temp$Angriffe):max(temp$Angriffe),n=6)
mybins <- c(pretty[1:length(pretty)-1],Inf)
mypalette <- colorBin( palette="YlOrBr", domain=world_my@data$POP2005, na.color="transparent", bins=mybins)
mytext <- paste(
    "Land: ", world_my@data$NAME,"<br/>", 
    "Angriffe: ", round(world_my@data$POP2005, 2), "<br/>",
    "Anteil: ", world_my@data$AREA, "%", 
    sep="") %>%
  lapply(htmltools::HTML)

leaflet(world_my) %>% 
  addTiles()  %>% 
  setView( lat=10, lng=0 , zoom=2) %>%
  addPolygons( 
    fillColor = ~mypalette(POP2005), 
    stroke=TRUE, 
    fillOpacity = 0.9, 
    color="white", 
    weight=0.3,
    label = mytext,
    labelOptions = labelOptions( 
      style = list("font-weight" = "normal", padding = "3px 8px"), 
      textsize = "13px", 
      direction = "auto"
    )
  ) %>%
  addLegend( pal=mypalette, values=~POP2005, opacity=0.9, title = "Angriffe", position = "bottomleft" )


```

<br> 
<br>

Credits: <a href="https://github.com/biejay/SSH-Tarpit-R-Analyse/">github.com/biejay/SSH-Tarpit-R-Analyse</a>

